Minutes et répertoires du notaire Antoine II BELOT, 13 mai 1710 - 21 mars 1725 (étude II)
Archives nationales
- Minutes de Antoine II BELOT, 1710 - 21 mars 1725; MC/ET/II/365 - MC/ET/II/420
  - Minutes. 1719, mai, mai 1719; MC/ET/II/393
    - LEDOUX (François) Maître menuisier Paroisse s/t/ Nicolas des Champs § Vente d'héritage, 9 juin 1719; MC/ET/II/393
      acte de vente; Ledoux, François
  - Minutes. 1719, juin, juin 1719; MC/ET/II/394
    - Contrat de mariage entre Pierre Pecquinard, bourgeois de Paris, rue Saint-André-des-Arts et Anne Noël, fille de feu Marin Noël, laboureur à Saint-Michel de Chaource, 7 juin 1719; MC/ET/II/394
      contrat de mariage; Saint-André-des-Arts (rue); Pecquinard, Pierre; Noël, Anne; Noël, Marin; agriculteur
    - Contrat de mariage entre Guillaume Deschamps, rue du Pied-de-Boeuf et Barbe Desessarts, veuve de Simon Noblet, compagnon chapelier, rue du Pied-de-Boeuf, 29 juin 1719; MC/ET/II/394
      contrat de mariage; Pied-de-Boeuf (rue du); Deschamps, Guillaume; Desessarts, Barbe; Noblet, Simon; fabricant d'accessoires vestimentaires
  - Minutes. 1719, juillet, juillet 1719; MC/ET/II/395
    - Inventaire après décès de Catherine de Feure de la Faluere, femme de Jean-René-François-Amalric de Brehant, comte de Mauron, 10 juillet 1719; MC/ET/II/395
      inventaire après décès; Feure de la Faluere, Catherine de; Brehant, Jean-René-François-Amalric de (comte de Mauron)
    - inventaire après décès de Marie Certelet, rue Saint-Louis, veuve de Gilles Jumeau, bourgeois de Paris, 29 juillet 1719; MC/ET/II/395
      inventaire après décès; Saint-Louis (rue); Certelet, Marie; Jumeau, Gilles
    - AUBERT (François) maître peintre et sculpteur § Procuration, MC/ET/II/395
      procuration; Aubert, François
  - Minutes. 1719, août - 1719, septembre, août 1719 - septembre 1719; MC/ET/II/396
    - Testament de Marie Debeauvais, basse-cour du château de Vincennes, veuve de Pierre Fichereau, soldat de la garnison du Château de Vincennes, 13 août 1719; MC/ET/II/396
      contrat de mariage; Debeauvais, Marie; Fichereau, Pierre
    - Testament de Joseph-Urbain de la Courtbellière, rue Jean-Saint-Denis, 18 août 1719; MC/ET/II/396
      testament; Jean-Saint-Denis (rue); Courtbellière, Joseph-Urbain de La
    - Testament de Suzanne Massé, rue Saint-Denis, veuve de Jacques Herié, maître plombier fontainier, 22 août 1719; MC/ET/II/396
      testament; Saint-Denis (rue); Massé, Suzanne; Herié, Jacques; plombier
    - inventaire après décès de Jean Remacle, bourgeois de Paris, rue Geoffroy l'Asnier, époux de Pierrette Thinet, 22 août 1719; MC/ET/II/396
      inventaire après décès; Geoffroy-l'Asnier (rue); Remacle, Jean; Thinet, Pierrette
    - Contrat de mariage entre Pierre-Jacques-François Vieil dit Dupré, rue Saint-Jacques-de-la-Boucherie et Marie-Catherine Dubeau, fille de François Dubeau (décédé), vigneron à Saint-Leu Taverny, rue du Coq, 21 septembre 1719; MC/ET/II/396
      contrat de mariage; Saint-Jacques-la-Boucherie (rue); Coq (rue du); Vieil, Pierre-Jacques-François; Dubeau, Marie-Catherine; Dubeau, François; viticulteur
  - Minutes. 1719, octobre, octobre 1719; MC/ET/II/397
    - Testament de Jeanne Boyvin, fille majeure, rue Frépillon, 10 octobre 1719; MC/ET/II/397
      testament; Frépillon (rue); Boyvin, Jeanne
    - Certificat de notoriété après décès de François-Pierre Gendre, bourgeois de Paris, aux dires de Charles de Cansy, dessinateur du roi, demeurant rue de Cléry, et de François Dumont, sculpteur du roi dans son académie, demeurant aux vieux Louvre., 10 octobre 1719; MC/ET/II/397
      Documents du Minutier central concernant l'histoire de l'art (1700-1750), par Mireille Rambaud, tome II [études I à X, soit 2357 actes], Paris, Archives nationales, 1971, p. 225 (instrument de recherche imprimé dématérialisé, certaines notices sont plus détaillées dans la version intégrale accessible en ligne par la rubrique 'Autres instruments de recherche', voir contexte dans le Plan d’orientation général - Notaires de Paris, guides thématiques du Minutier).
    - Quittance par Nicolas Gardy, sculpteur des bâtiments du roi, demeurant rue Saint-Denis, au garde du trésor royal, de 1.400 livres, en remboursement de 56 livres de rente sur les aides et gabelles constituées à son profit le 30 juillet 1716, devant Richard., 19 octobre 1719; MC/ET/II/397
      Documents du Minutier central concernant l'histoire de l'art (1700-1750), par Mireille Rambaud, tome II [études I à X, soit 2357 actes], Paris, Archives nationales, 1971, p. 449 (instrument de recherche imprimé dématérialisé, certaines notices sont plus détaillées dans la version intégrale accessible en ligne par la rubrique 'Autres instruments de recherche', voir contexte dans le Plan d’orientation général - Notaires de Paris, guides thématiques du Minutier).
    - Quittance par Nicolas Liévain, demeurant rue Michel-le-Comte, en son nom et comme tuteur de Louis Liévain, son fils mineur, et aussi comme ayant droit de ses deux autres fils, Jean-Nicolas et Mathias, au garde du trésor royal, de 17.800 livres, en remboursement de 712 livres de rente en deux parties, sur les aides et gabelles constituées par contrats passés le 6 juillet 1714, devant Liévain., 25 octobre 1719; MC/ET/II/397
      Documents du Minutier central concernant l'histoire de l'art (1700-1750), par Mireille Rambaud, tome II [études I à X, soit 2357 actes], Paris, Archives nationales, 1971, p. 128 (instrument de recherche imprimé dématérialisé, certaines notices sont plus détaillées dans la version intégrale accessible en ligne par la rubrique 'Autres instruments de recherche', voir contexte dans le Plan d’orientation général - Notaires de Paris, guides thématiques du Minutier).
    - Inventaire après décès de François Bonnier, compagnon taillandier, époux de Charlotte Couille, 26 octobre 1719; MC/ET/II/397
      inventaire après décès; Bonnier, François; Couille, Charlotte; forgeron
    - Contrat de mariage entre Claude Caillet, compagnon charpentier, rue de la Tannerie et Charlotte Couille, veuve de François Bonnier, compagnon taillandier, rue de la Tannerie, 27 octobre 1719; MC/ET/II/397
      contrat de mariage; Tannerie (rue de la); Caillet, Claude; Couille, Charlotte; Bonnier, François; charpentier; forgeron
  - Minutes. 1719, novembre, novembre 1719; MC/ET/II/398
    - BARRIER François, Julien Joaillier rue de la Vieille Joaillerie § Remb/t/ de rente par le roi, 7 novembre 1719; MC/ET/II/398
    - Contrat de mariage entre Pierre Boyer, marchand mercier, bourgeois deParis, rue de Buci et Anne-Louise Mouchet, fille de Louis Mouchet (décédé), marchand épicier, rue des Petits-Augustins, 8 novembre 1719; MC/ET/II/398
      contrat de mariage; Buci (rue de); Petits-Augustins (rue des); Boyer, Pierre; Mouchet, Anne-Louise; Mouchet, Pierre; commerçant; commerçant; commerçant
    - Quittance par Nicolas Liévain, ès qualités, au garde du trésor royal, de 8.875 livres pour le remboursement de 335 livres de rente sur les aides et gabelles, constituées par contrat passé le 6 juillet 1714, devant Liévain., 10 novembre 1719; MC/ET/II/398
    - Contrat de mariage entre Romain-Nicolas Bertin, maitre et marchand bonnetier à Rouen, rue Pierre-au-Lard et Marie-Henriette Merey, fille de feu Jean-Baptiste Merey, employé au bureau des aides, Pontoise, 25 novembre 1719; MC/ET/II/398
      contrat de mariage; Pierre-au-Lard (rue); Pontoise (Val-d'Oise); Bertin, Nicolas; Merey, Marie-Henriette; Merey, Jean-Baptiste; commerçant; fabricant d'accessoires vestimentaires
  - Minutes. 1719, décembre, décembre 1719; MC/ET/II/399
    - CHARDIN (Gilles) Maître Serrurier Rue de la Tacherie § Mise en apprentissage chez -, 1er décembre 1719; MC/ET/II/399
      contrat d'apprentissage; Chardin, Gilles
    - SERRURIER (apprentissage de) § Mise en .. de CHARDIN (Pierre François) âgé de 14 ans chez CHARDIN (Gille) maître Serrurier pour 5 ans, et sera nourri, logé, blanchi sans deniers déboursés de p. ni d'autres, 1er décembre 1719; MC/ET/II/399
    - LEJEUNE (Jean) Maître fondeur; Rue Saint-Denis § Obligation, 10 décembre 1719; MC/ET/II/399
      obligation; Lejeune, Jean
    - Bracheur (Jean François), maître orfèvre, quai Pelletier § Obligation .., 10 décembre 1719; MC/ET/II/399
      obligation; Bracheur, Jean François
    - Dépôt de testament de Anne-Françoise de Saisseval, fille majeure, 15 décembre 1719; MC/ET/II/399
      testament; Saisseval, Anne-Françoise de
    - Testament de Michel Tiphaine ancien officier juré vendeur et auneur de toile, bourgeois de Paris, rue des Arcis, 16 décembre 1719; MC/ET/II/399
      testament; Arcis (rue des); Tiphaine, Michel
    - Contrat de mariage entre François Montrille, bourgeois de Paris, rue Beaubourg, et Louise Sagaux, fille de Pierre Sagaux (décédé), rue Saint-Thomas-du-Louvre, 20 décembre 1719; MC/ET/II/399
      contrat de mariage; Beaubourg (rue); Saint-Thomas-du-Louvre (rue); Montrille, François; Sagaux, Louise; Sagaux, Pierre
    - PORQUIER (Jean) maître Maçon Rue des Ecrivains § Don mutuel, 27 décembre 1719; MC/ET/II/399
      donation; Porquier, Jean
    - SERRURIER (Apprentissage de) § Mise en .. par VAUCHER (Claude) Marchand Tapissier de son neveu (SERGENS) Jean François pour 3 ans chez TESTARD (Claude) maître serrurier nourri, logé, couche, vêtu moyennant 150 livres., 28 décembre 1719; MC/ET/II/399
  - Minutes. 1720, janvier, janvier 1720; MC/ET/II/400
    - Contrat de mariage entre François Malecot, maître savetier, rue de la Savaterie et Marie Cartier, fille de feu Joseph Cartier, laboureur, 5 janvier 1720; MC/ET/II/400
      contrat de mariage; Savaterie (rue de la); Malecot, François; Cartier, Marie; Cartier, Joseph; bottier; agriculteur
    - BARRIER (Julien) Joaillier § Quittance, 10 janvier 1720; MC/ET/II/400
      quittance; Barrier, Julien
    - inventaire après décès de Guillaume Jacob, marchand orfèvre, bourgeois de Paris, rue de Gesvres, époux de Catherine Legras, 15 janvier 1720; MC/ET/II/400
      inventaire après décès; Gesvres (rue de); Jacob, Guillaume; Legras, Catherine; orfèvre
    - JACOB (Guillaume) marchand orfèvre rue de Gesvres § Inventaire après décès, 15 janvier 1720; MC/ET/II/400
      inventaire; Jacob, Guillaume
    - LAVIE (Pierre François) maître menuisier Rue Phelippeaux § Vente de maison, 16 janvier 1720; MC/ET/II/400
      acte de vente; Lavie, Pierre François
  - Minutes. 1720, février, février 1720; MC/ET/II/401
    - Contrat de mariage entre Eléazar Pannier, compagnon maçon, Vieille-Place-aux-Veaux et Roberte Bourdet, fille de Nicolas Bourdet (décédé), laboureur à Saint-Pierre Tarentaine (Normandie), Vieille-Place-aux-Veaux, 1er février 1720; MC/ET/II/401
      contrat de mariage; Veaux (place aux); Pannier, Eléazar; Bourdet, Roberte; Bourdet, Nicolas; maçon; agriculteur
    - Doreur § Jean Mercier caumis aux aides Rue de la Heaumerie met en apprentissage pour 5 ans son fils Claude 17 ans avec Pierre Laurotte, rue de la Verrerie. L'apprenti sur logé, nourri, blanchi. S'il s'absente avant l'opération des 5 ans le père ouvert à P. L. une indemnité de 50 livres. Présents les unes doreurs jurés: Jacques Perichart Pierre Bourgeois Rue des Lombards rue Saint-André des Arts, 6 février 1720; MC/ET/II/401
    - Contrat de mariage entre Pierre Peigné, marchand forain, rue des Arcis et Madeleine de Lewiston, fille de feu Denis de Lewiston, écuyer, sieur d'Angimont, rue Jean-Pain-Mollet, 9 février 1720; MC/ET/II/401
      contrat de mariage; Arcis (rue des); Jean-Pain-Mollet (rue); Peigné, Pierre; Lewiston, Madeleine de; Lewiston, Denis de; commerçant; forain
    - Contrat de mariage entre Noël François, bourgeois de Paris, rue Sainte-Croix-de-la-Bretonnerie et Antoinette Lemaire, fille de feu Nicolas Lemaire, laboureur à Cranelles en Picardie, enclos du Palais, 9 février 1720; MC/ET/II/401
      contrat de mariage; Sainte-Croix-de-la-Bretonnerie (rue); Palais (enclos); François, Noël; Lemaire, Antoinette; Lemaire, Nicolas; agriculteur
  - Minutes. 1720, mars, mars 1720; MC/ET/II/402
    - Inventaire après décès de Etienne Courtion, marchand de vin, rue Saint-Jacques-de-la-Boucherie, époux de Anne Hébert, 14 mars 1720; MC/ET/II/402
      inventaire après décès; Saint-Jacques-la-Boucherie (rue); Courtion, Etienne; Hébert, Anne; commerçant
    - Contrat de mariage entre François Lebreton ,maître miroitier, rue de Gesvres et Marie-Madeleine Testard, veuve de Jean Tieret, huissier à verge au Châtelet, rue des Arcis, 21 mars 1720; MC/ET/II/402
      contrat de mariage; Gesvres (rue de); Arcis (rue des); Lebreton, François; Testard, Marie-Madeleine; Tieret, Jean; miroitier; huissier de justice
    - dépôt de testament de Ambroise Desponty de Ruperense, 21 mars 1720; MC/ET/II/402
      testament; Desponty de Rupenrense, Ambroise
    - inventaire après décès de Ambroise Desponty de Ruperense, écuyer, ancien capitaine de cavalerie, rue du Figuier., 25 mars 1720; MC/ET/II/402
      inventaire après décès; Figuier (rue du); Desponty de Rupenrense, Ambroise; officier (armée)
    - inventaire après décès de Françoise Nioche, rue de Bièvre, femme de Claude de Vitry, maître teinturier de bon et grand teint, bourgeois de Paris, 29 mars 1720; MC/ET/II/402
      inventaire après décès; Bièvre (rue de); Nioche, Françoise; Vitry, Claude de
  - Minutes. 1720, avril, avril 1720; MC/ET/II/403
    - Contrat de mariage entre Claude Mocquet, bourgeois de Paris, rue de Richelieu et Marie-Anne Cornieau, fille de Nicolas Cornieau, maître boulanger à Aumale en Normandie, cul-de-sac de Saint-Thomas du Louvre, 2 avril 1720; MC/ET/II/403
      contrat de mariage; Richelieu (rue de); Mocquet, Claude; Cornieau, Marie-Anne; Cornieau, Nicolas
    - inventaire après décès de Catherine Treffaut, rue de la Coutellerie, veuve de Guillaume Vigneron, maître coutellier, 6 avril 1720; MC/ET/II/403
      inventaire après décès; Coutellerie (rue de la); Treffaut, Catherine; Vigneron, Guillaume
    - WORMS (Théodore) ébéniste; rue du Fbg Saint-Antoine § Bail à .., 10 avril 1720; MC/ET/II/403
      bail; Worms, Théodore
    - CHANTOISEAU (Antoine) maître brodeur chasubles § Apprentissage de son fils chez Paul Dufaux peintre doreur, 12 avril 1720; MC/ET/II/403
      contrat d'apprentissage; Chantoiseau, Antoine
    - Peintre doreur apprentissage, la veuve d'Antoine Chartoiseau, maître brodeur chasublier § met en apprentissage pour 2 ans Jacques Charles. .., son fils avec Paul Dufaux, moyennant 200 l. d'apprentis sera logé, nourri, blanchi son maître lui apprendre à dessiner des Monuments, fleurs, fruits, animaux et à laver sur les étoffes, il lui fournira papier crayons pinceaux etc. ALLOUÉ, 12 avril 1720; MC/ET/II/403
      Chartoiseau, d'Antoine; Chartoiseau, Jacques Charles; Dufaux, Paul
    - DUFAUX (Paul), peintre doreur, rue Neuve Saint Denis § Apprentissage de Jacques Chantoiseau, 12 avril 1720; MC/ET/II/403
      contrat d'apprentissage; Dufaux, Paul
    - Contrat de mariage entre Quentin Binet, maître perruquier, rue des Déchargeurs et Marie Moussat, fille de Jean Moussat, chirurgien major des armées du roi, rue de Gesvres, 14 avril 1720; MC/ET/II/403
      contrat de mariage; Déchargeurs (rue des); Gesvres (rue de); Binet, Quentin; Moussat, Marie; Moussat, Jean; coiffeur; chirurgien
    - Contrat de mariage entre Louis-François Delafosse, Montreuil près de Versailles et Marie-Catherine Legrand, fille de feu Nicolas Legrand, verdurier à Versailles, rue Sainte-Marguerite, 18 avril 1720; MC/ET/II/403
      contrat de mariage; Sainte-Marguerite (rue); Versailles (Yvelines); Delafosse, Louis-François; Legrand, Marie-Catherine; Legrand, Nicolas
    - Contrat de mariage entre Claude Gauffre, marchand de vin, bourgeois de Paris, rue Saint-Anne et Marie-Françoise Leduc, fille de Marcoul Leduc, officier du roi, rue aux Ours, 21 avril 1720; MC/ET/II/403
      contrat de mariage; Sainte-Anne (rue); Ours (rue aux); Gauffre, Claude; Leduc, Marie-Françoise; Leduc, Marcoul; commerçant
    - dépôt de testament de Anne-Marie Pernelle, fille majeure, 25 avril 1720; MC/ET/II/403
      testament; Pernelle, Anne-Marie
    - Contrat de mariage entre Augustin Duval, rue du Gros-Chenêt et Marie Levies, veuve de Jean Picot, bourgeois de Paris, rue Beaubourg, 26 avril 1720; MC/ET/II/403
      contrat de mariage; Beaubourg (rue); Duval, Augustin; Levies, Marie; Picot, Jean
  - Minutes. 1720, mai - 1720, juin, mai 1720 - juin 1720; MC/ET/II/404; Document détérioré.
    - Contrat de mariage entre Claude Devie, compagnon tripier, Vieille Place aux Veaux et Marie de Saint-Leger, fille de Charles de Saint-Leger, bourgeois de Paris, rue Cassette, 6 mai 1720; MC/ET/II/404
      contrat de mariage; Cassette (rue); Veaux (place aux); Devie, Claude; Saint-Léger, Marie de; Saint-Léger, Charles de; charcutier
    - inventaire après décès de Anne-Marie Pernelle, fille majeure, 10 mai 1720; MC/ET/II/404
      inventaire après décès; Temple (rue du); Pernelle, Anne-Marie
    - Jacob (Alexis), orfèvre § Remboursement; Déclaration, 11 mai 1720; MC/ET/II/404
      indemnité; déclaration; Jacob, Alexis
    - Jacob (Guillaume fils), orfèvre § Remboursement Déclaration, 11 mai 1720; MC/ET/II/404
      indemnité; déclaration; Jacob, Guillaume Fils
    - Contrat de mariage entre Charles Delaporte, maître teinturier, rue Saint-Honoré et Charlotte Delanoue, fille de Hector Delanoue, maître potier d'étain, rue Pierre-au-Poisson, 12 mai 1720; MC/ET/II/404
      contrat de mariage; Saint-Honoré (rue); Pierre-à-Poisson (rue); Delaporte, Charles; Delanoue, Charlotte; Delanoue, Hector; teinturier blanchisseur; potier
    - LANOÜE (Hector de) maître potier d'étain Rue Pierre au poisson § Mariage de la fille de .., 12 mai 1720; MC/ET/II/404
      contrat de mariage; Lanoüe, Hector de
    - Inventaire après décès de Etienne Desainctleu, rue Saint-Honoré, époux de Marie Maieu, 14 mai 1720; MC/ET/II/404
      inventaire après décès; Saint-Honoré (rue); Desainctleu, Etienne; Maieu, Marie
    - Testament de Marie-Madeleine Guillematte, rue du Monceau, veuve de Nicolas Blanchard, architecte, 24 mai 1720; MC/ET/II/404
      testament; Monceau (rue de); Guillematte, Marie-Madeleine; Blanchard, Nicolas; architecte
    - Roussel (Georges), orfèvre, rue de Gesvres § Consentement., 26 mai 1720; MC/ET/II/404
      ratification; Roussel, Georges
    - inventaire après décès de Jean-Baptiste Tarin, rue des Cordiers, époux de Madeleine-Onésime de Rotrou, 1er juin 1720; MC/ET/II/404
      inventaire après décès; Cordiers (rue des); Tarin, Jean-Baptiste; Rotrou, Madeleine-Onésime de
    - Contrat de mariage entre Jean-Louis Delahaye, chevalier seigneur de Martinville et du Buard,, château de Mortainville et Angélique Fournier, fille de Jacques Fournier, écuyer, conseiller secrétaire du roi, rue de la Tixeranderie, 4 juin 1720; MC/ET/II/404
      contrat de mariage; Tixeranderie (rue de la); Delahaye, Jean-Louis (seigneur de Martinville et du Buard); Fournier, Angélique; Fournier, Jacques
    - Contrat de mariage entre Guy Landon, maçon, Nogent-sur-Marne et Marie-Anne Mazurier, fille de Jean-Baptiste Mazurier, garde des plaisirs du roi à Vincennes, Vincennes, 5 juin 1720; MC/ET/II/404
      contrat de mariage; Nogent-sur-Marne (Val-de-Marne); Landon, Guy; Mazurier, Marie-Anne; Mazurier, Jean-Baptiste; maçon
    - Contrat de mariage entre Jean-Baptiste Grenier, maître fondeur, rue Montorgueil et Marie-Jacqueline Gossan, fille de Alexandre Gossan, maître menuisier à Landéan, rue Saint-Sauveur, 6 juin 1720; MC/ET/II/404
      contrat de mariage; Montorgueil (rue); Saint-Sauveur (rue); Grenier, Jean-Baptiste; Gossan, Marie-Jacqueline; Gossan, Alexandre; fondeur; menuisier
  - Minutes. 1720, juillet - 1720, août, juillet 1720 - août 1720; MC/ET/II/405
    - Contrat de mariage entre Jean-François de Saint-Quentin, écuyer, commissaire ordinaire de l'artillerie de France à Brest, rue Sainte-Anne et Madeleine-Jeanne Germain de Courcy, fille de Thomas Germain de Courcy, ancien conseiller du roi, receveur des tailles à Chaumont, rue de Monceau, 2 juillet 1720; MC/ET/II/405
      contrat de mariage; Monceau (rue de); Sainte-Anne (rue); Saint-Quentin, Jean-François de; Germain de Courcy, Madeleine-Jeanne; Germain de Courcy, Thomas; percepteur
    - LECHEVIN (Jacques) maître fondeur Rue Jean Painmollet § Quittance, 9 juillet 1720; MC/ET/II/405
      quittance; Lechevin, Jacques
    - testament de Jean-Baptiste Fessart, bourgeois de Paris, rue de la Vannerie, époux de Antoinette Pigal, 16 juillet 1720; MC/ET/II/405
      testament; Vannerie (rue de la); Fessart, Jean-Baptiste; Pigal, Antoinette
    - Contrat de mariage entre Raymond Ferdinand Roettier, bourgeois de Paris, rue des Mûriers et Marie-Anne Read, fille de Jean Read, officier du feu roi d'Angleterre, 4 août 1720; MC/ET/II/405
      contrat de mariage; Roettier, Raymond-Ferdinand; Read, Marie-Anne; Read, Jean
    - inventaire après décès de Jean-Baptiste Fessart, bourgeois de Paris, rue de la Vannerie, époux de Antoinette Pigal, 9 août 1720; MC/ET/II/405
      inventaire après décès; Vannerie (rue de la); Fessart, Jean-Baptiste; Pigal, Antoinette
    - Contrat de mariage entre Claude Morné, maître cordonnier, rue Saint-Louis et Marguerite de Vaumorin, fille de Alexandre de Vaumorin (décédé), rue de la Vannerie, 16 août 1720; MC/ET/II/405
      contrat de mariage; Saint-Louis (rue); Vannerie (rue de la); Morné, Claude; Vaumorin, Marguerite de; Vaumorin, Alexandre de; cordonnier
    - PICART (Francois), maître peintre, Rue de la Haute Vannerie § Bail à .., 29 août 1720; MC/ET/II/405
      bail; Picart, Francois
    - Devis des travaux de maçonnerie, couverture, serrurerie, vitrerie, à faire pour la construction d'un 'salon' au milieu du jardin d'une maison sise au Roule, faubourg Saint-Honoré, suivi du marché aux termes duquel, Pierre Maréchal, maître maçon, demeurant rue de l'Arbre-Sec, s'engage envers François Robuste, chevalier, seigneur de Fredilly, demeurant cour des Jacobins, rue Saint-Honoré, à exécuter les travaux en trois semaines, moyennant 2.400 livres, payables en billets de la banque, sur lesquelles ledit Maréchal reconnaît avoir reçu 1.100 livres; le reste lui sera payé dans quinze jours., 31 août 1720; MC/ET/II/405
      Documents du Minutier central concernant l'histoire de l'art (1700-1750), par Mireille Rambaud, tome II [études I à X, soit 2357 actes], Paris, Archives nationales, 1971, p. 667 (instrument de recherche imprimé dématérialisé, certaines notices sont plus détaillées dans la version intégrale accessible en ligne par la rubrique 'Autres instruments de recherche', voir contexte dans le Plan d’orientation général - Notaires de Paris, guides thématiques du Minutier).
    - Devis et marché de menuiserie et charpenterie (Albert Larotière, me menuisier, rue des Moineaux)., 31 août 1720; MC/ET/II/405
  - Minutes. 1720, septembre - 1720, octobre, septembre 1720 - octobre 1720; MC/ET/II/406
    - Contrat de mariage entre Jean-Jacques Jeyé, maître cordonnier, rue des Billettes et Barbe Ricqbour, fille de Nicolas Ricqbour (décédé), laboureur à Mailly, 1er septembre 1720; MC/ET/II/406
      contrat de mariage; Billettes (rue des); Jeyé, Jean-Jacques; Ricqbour, Barbe; Ricqbour, Nicolas; cordonnier; agriculteur
    - Contrat de mariage entre Claude Trudet, marchand, rue Maubué et Marie-Madeleine Georgeain, veuve de Georges Delafosse, bourgeois de Paris, rue Maubué, 2 septembre 1720; MC/ET/II/406
      contrat de mariage; Maubuée (rue); Trudet, Claude; Georgeain, Marie-Madeleine; Delafosse, Georges; commerçant
    - Contrat de mariage entre Jean Renaut, bourgeois de Paris, rue d'Anjou et Antoinette Desprez, fille de Jean Desprez, bourgeois de Paris, rue Saint-Louis au Marais, 9 octobre 1720; MC/ET/II/406
      contrat de mariage; Anjou (rue d'); Saint-Louis (rue); Renaut, Jean; Desprez, Antoinette; Desprez, Jean
    - inventaire après décès de Antoine Gallée,maître vinaigrier, rue Jean-Pain-Mollet, époux de Anne-Cécile Cochois, 10 octobre 1720; MC/ET/II/406